fi: Kupin lämmittimen ominaisuudet: Säädettävä lämpötila; Automaattinen sammutus; Irrotettava virtajohto; LED-merkkivalo; Liukumaton pohja; Lämpötilan näyttö; Ajastintoiminto; Kosketusohjaimet; Vedenkestävä pinta; Langattoman latauksen tuki; Muu
ru: Характеристики подогревателя для чашек: Регулировка температуры; Автоматическое отключение; Съемный кабель питания; Светодиодный индикатор; Нескользящее основание; Дисплей с отображением температуры; Функция таймера; Сенсорное управление; Водостойкая поверхность; Поддержка беспроводной зарядки; Другое
cs: Vlastnosti ohřívače šálků: Nastavitelná teplota; Automatické vypnutí; Odnímatelný napájecí kabel; LED indikátor; Protiskluzová základna; Zobrazení teploty; Funkce časovače; Dotykové ovládání; Voděodolný povrch; Podpora bezdrátového nabíjení; Jiné
tr: Fincan ısıtıcı özellikleri: Ayarlanabilir sıcaklık; Otomatik kapanma; Çıkarılabilir güç kablosu; LED gösterge; Kaymaz taban; Sıcaklık göstergesi; Zamanlayıcı fonksiyonu; Dokunmatik kontrol; Suya dayanıklı yüzey; Kablosuz şarj desteği; Diğer
fr: Caractéristiques du chauffe-tasses: Température réglable; Arrêt automatique; Cordon d’alimentation détachable; Indicateur LED; Base antidérapante; Affichage de la température; Fonction minuterie; Commande tactile; Surface résistante à l’eau; Compatibilité recharge sans fil; Autre
sv: Specifikationer för koppvärmare: Justerbar temperatur; Automatisk avstängning; Avtagbar strömsladd; LED-indikator; Antiglidbas; Temperaturdisplay; Timerfunktion; Pekkontroller; Vattentålig yta; Trådlös laddning; Övrigt
en: Cup warmer features: Adjustable temperature; Auto shut-off; Detachable power cord; LED indicator; Non-slip base; Temperature display; Timer function; Touch control; Water-resistant surface; Wireless charging support; Other
pt-PT: Características do aquecedor de chávenas: Temperatura ajustável; Desligamento automático; Cabo de alimentação amovível; Indicador LED; Base antiderrapante; Visor de temperatura; Função temporizador; Controlos táteis; Superfície resistente à água; Suporte de carregamento sem fios; Outro
da: Kopvarmers egenskaber: Justerbar temperatur; Automatisk slukning; Aftagelig strømledning; LED-indikator; Skridsikker bund; Temperaturvisning; Timerfunktion; Touch-betjening; Vandafvisende overflade; Støtte til trådløs opladning; Andet
zh-TW: 暖杯墊功能: 溫度可調; 自動關機; 可拆卸電源線; LED 指示燈; 防滑底座; 溫度顯示器; 定時功能; 觸控控制; 防水表面; 支援無線充電; 其他
nb: Koppvarmerfunksjoner: Regulerbar temperatur; Automatisk avslåing; Avtakbar strømledning; LED-indikator; Antisklibase; Temperaturvisning; Tidtakerfunksjon; Berøringskontroller; Vannavvisende overflate; Støtte for trådløs lading; Annet
it: Caratteristiche degli scaldatazze: Temperatura regolabile; Spegnimento automatico; Cavo di alimentazione staccabile; Indicatore LED; Base antiscivolo; Display temperatura; Funzione timer; Controllo touch; Superficie resistente all'acqua; Supporto per ricarica wireless; Altro
de: Eigenschaften des Tassenwärmers: Einstellbare Temperatur; Automatische Abschaltung; Abnehmbares Netzkabel; LED-Anzeige; Rutschfeste Unterseite; Temperaturanzeige; Timer-Funktion; Touch-Steuerung; Wasserabweisende Oberfläche; Unterstützung für kabelloses Laden; Sonstiges
sl-SI: Lastnosti grelnika za skodelice: Nastavljiva temperatura; Samodejni izklop; Snemljiv napajalni kabel; LED indikator; Nedrseča podlaga; Prikaz temperature; Funkcija časovnika; Upravljanje na dotik; Vodoodporna površina; Podpora za brezžično Charge; Druga
hr-HR: Značajke grijača za šalice: Podesiva temperatura; Automatsko isključivanje; Odvojivi kabel za napajanje; LED indikator; Neklizajuća baza; Prikaz temperature; Funkcija tajmera; Kontrola na dodir; Vodootporna površina; Podrška za bežično punjenje; Ostalo
bg-BG: Характеристики на подгревателя за чаши: Регулируема температура; Автоматично изключване; Отделяем захранващ кабел; LED индикатор; Неплъзгаща се основа; Показване на температурата; Функция за таймер; Сензорно управление; Водоустойчива повърхност; Поддръжка за безжично зареждане; Друго
ro-RO: Caracteristici pentru încălzitor de căni: Temperatură reglabilă; Oprire automată; Cablu de alimentare detașabil; Indicator LED; Bază antiderapantă; Afișaj temperatură; Funcție temporizator; Control tactil; Suprafață rezistentă la apă; Suport pentru încărcare wireless; Altele
vi: Đặc điểm của máy hâm nóng cốc: Điều chỉnh được nhiệt độ; Tự động tắt; Dây nguồn có thể tháo rời; Đèn báo LED; Đế chống trượt; Hiển thị nhiệt độ; Chức năng hẹn giờ; Điều khiển cảm ứng; Bề mặt chống nước; Hỗ trợ sạc không dây; Khác
el: Χαρακτηριστικά θερμαντήρα φλιτζανιών: Ρυθμιζόμενη θερμοκρασία; Αυτόματη διακοπή; Αποσπώμενο καλώδιο τροφοδοσίας; Ένδειξη LED; Αντιολισθητική βάση; Οθόνη θερμοκρασίας; Λειτουργία χρονοδιακόπτη; Χειριστήρια αφής; Αδιάβροχη επιφάνεια; Υποστήριξη ασύρματης φόρτισης; Άλλο
nl: Kenmerken kopjeswarmer: Instelbare temperatuur; Automatisch uitschakelen; Afneembaar netsnoer; Led-indicator; Antislipbasis; Temperaturedisplay; Timerfunctie; Aanraakbediening; Waterbestendig oppervlak; Geschikt voor draadloos opladen; Overig
es: Características del calentador de tazas: Temperatura regulable; Apagado automático; Cable de alimentación desmontable; Indicador LED; Base antideslizante; Indicador de temperatura; Función de temporizador; Control táctil; Superficie resistente al agua; Ayuda para carga inalámbrica; Otros
lt-LT: Puodelių šildytuvo savybės: Reguliuojama temperatūra; Automatinis išsijungimas; Nuimamas maitinimo laidas; LED indikatorius; Neslystantis pagrindas; Temperatūros ekranas; Laikmačio funkcija; Jutiklinis valdiklis; Vandeniui atsparus paviršius; Belaidis įkrovimas; Kita
sk-SK: Funkcie ohrievača pohárov: Nastaviteľná teplota; Automatické vypnutie; Odnímateľný napájací kábel; LED indikátor; Protišmyková základňa; Teplotný displej; Funkcia časovača; Dotykové ovládanie; Vodoodolný povrch; Podpora bezdrôtového nabíjania; Iné
pl: Charakterystyka podgrzewacza do kubków: Regulacja temperatury; Automatyczne wyłączanie; Odłączany przewód zasilający; Wskaźnik LED; Antypoślizgowa podstawa; Wyświetlacz temperatury; Funkcja timera; Sterowanie dotykowe; Powierzchnia wodoodporna; Obsługa ładowania bezprzewodowego; Pozostałe
pt-BR: Características do aquecedor de copos: Temperatura ajustável; Desligamento automático; Cabo de alimentação destacável; Indicador de LED; Base antiderrapante; Visor de temperatura; Função timer; Controles de toque; Superfície resistente à água; Suporte para carregamento sem fio; Outro
hu: Csészemelegítő funkciók: Szabályozható hőmérséklet; Automatikus kikapcsolás; Levehető tápkábel; LED jelző; Csúszásmentes alap; Hőmérséklet-kijelző; Időzítő funkció; Érintésvezérlés; Vízálló felület; Vezeték nélküli töltés támogatása; Egyéb
ja: コップウォーマーの機能: 温度調節可能; オートシャットオフ; 取り外し可能電源コード; LEDインジケーター; 滑り止めベース; 温度ディスプレイ; タイマー機能; タッチコントロール; 耐水性表面; ワイヤレス充電サポート; その他
zh-CN: 杯子加热器的特点: 可调温度; 自动关机; 可拆卸电源线; LED 指示灯; 防滑底座; 温度显示; 定时功能; 触控控制; 防水表面; 支持无线充电; 其他
ko: 컵 워머 특징: 조절식 온도; 자동 꺼짐; 분리형 전원 코드; LED 표시기; 미끄럼 방지 베이스; 온도 표시; 타이머 기능; 터치 컨트롤; 방수 표면; 무선 충전 지원; 기타
th: คุณสมบัติของเครื่องอุ่นถ้วย: ปรับอุณหภูมิได้; ปิดอัตโนมัติ; แบบถอดสายไฟได้; ตัวแสดงสถานะไฟ LED; ฐานกันลื่น; หน้าจอแสดงอุณหภูมิ; ฟังก์ชันจับเวลา; การควบคุมแบบสัมผัส; แบบพื้นผิวกันน้ำ; แบบรองรับการชาร์จไร้สาย; อื่นๆ